# 国际财务报告准则第 10 号-13号中译，请各位高手指教！

提问人：xiaomaokuaile 时间：2012-05-01 20:01:58
请问老师，在哪里能下到英文的

回答人：chenyiwei
请在ishare.esnai.com中查找“IFRS 2012”。在合订本和准则正文的单独版本中都有这些新准则的相应内容。